臺灣屏東地方法院刑事判決　　　　　　　　　　　　　九十三年度易字第七二四號
　　聲　請　人　臺灣屏東地方法院檢察署檢察官
　　被　　　告　甲○○　男　三.
右列被告因違反毒品危害防制條例案件，經檢察官提起公訴（九十三年度毒偵字第一
六二二號）及移送併辦（九十三年度毒偵字第一八五五號），本院裁定以簡式審判程
序審理，判決如左：
     主  文
甲○○連續施用第二級毒品，累犯，處有期徒刑拾月。
     事  實
一、甲○○曾犯竊盜罪，經本院以民國八十六年度易字第二八六一號判處有期徒刑八
    月，緩刑四年確定。然於八十八年間再犯竊盜罪及施用毒品罪，而分別經本院以
    八十八年度易字第八六一號判處有期徒九月、八十八年度易字第一一七○號判處
    有期徒刑七月確定。前開緩刑亦因而經本院以八十八年度聲字第一○六一號裁定
    撤銷，甲○○因上開三案件自八十八年十二月三十一日起入監服刑，並接續執行
    之，於九十年二月二十三日起縮短刑期假釋，迄九十年十月二十一日縮刑假釋期
    滿，未經撤銷假釋，而以已執行論。復於假釋期間犯竊盜罪及施用毒品罪，而分
    別經本院以九十年度易字第九六○號判處有期徒刑一年二月及九十一年度易字第
    三三二號判處有期徒刑九月確定，自九十一年八月三十日入監受刑，指揮書執畢
    日期為九十三年七月二十九日，然於九十二年十月七日又獲假釋出獄，至九十三
    年五月三日縮刑假釋期滿，未經撤銷假釋，以已執行論。
二、甲○○曾因施用毒品案件，經依本院以八十八年度毒聲字第三八一號裁定送觀察
    、勒戒後，認無繼續施用毒品之傾向，而由臺灣屏東地方法院檢察署檢察官以八
    十八年度偵字第一七二二號為不起訴處分確定。又於同年間再犯施用毒品案件，
    經依本院八十八年度毒聲字第一四五八號裁定送觀察、勒戒後，認有繼續施用毒
    品之傾向，復依本院八十八年度毒聲字第一六九六號裁定入戒治處所施以強制戒
    治一年，於強制戒治執行滿三月後，成效經評定為合格，經本院以八十八年度毒
    聲字第二六八八四號裁定停止戒治，所餘戒治期間付保護管束，於九十二年一月
    二十二日保護管束期滿強制戒治執行完畢。惟甲○○於強制戒治執行完畢後五年
    內，復另基於施用第二級毒品甲基安非他命之概括犯意，自九十三年五月十六日
    起至同年十月十五日下午五時許止，在屏東縣內埔鄉○○○道路旁及河堤旁等處
    ，將甲基安非他命置於吸食器中，再引火燒烤吸食器，待甲基安非他命霧化成氣
    體後吸入之方式，連續施用第二級毒品甲基安非他命多次。嗣於九十三年五月十
    七日下午十時十分許，為警採尿循線查獲；繼於九十三年七月十八日下午十時五
    十分許，在屏東縣內埔鄉○○村○○路九三號，為警查獲。
三、案經屏東縣警察局內埔分局報告臺灣屏東地方法院檢察署檢察官偵查起訴及移送
    併案審理。
    理  由
一、右揭犯罪事實，業據被告甲○○於本院審理時坦承不諱，又其二次為警查獲後所
    採集之尿液送初驗、複驗結果，均呈甲基安非他命陽性反應，有屏東縣衛生局煙
    毒及麻醉藥品類委託檢驗結果通知書、長榮大學確認報告各二份紙在卷可憑，足
    認被告之自白與事實相符，應堪採信。次按依文獻Ｃlarke's Analysis of Drug
    s and Poisons一書第三版之記述：施用安非他命後，總計約有施用劑量之百分
    之九十在三至四天內由尿液排出，其代謝物無甲基安非他命成分，故施用安非他
    命後，其尿液不致檢出甲基安非他命陽性反應。而施用甲基安非他命後，其尿液
    可檢出甲基安非他命和其代謝物安非他命成分。目前國內緝獲之白色結晶或粉末
    狀安非他命毒品，其成分多為甲基安非他命，此有行政院衛生署管制藥品管理局
    九十三年十一月二日管檢字第○九三○○一○四九九號函一紙在卷可佐，是被告
    施用之毒品應為甲基安非他命，公訴人認係安非他命，容有誤會。再被告曾因施
    用毒品案件，經依本院以八十八年度毒聲字第三八一號裁定送觀察、勒戒後，認
    無繼續施用毒品之傾向，而由臺灣屏東地方法院檢察署檢察官以八十八年度偵字
    第一七二二號為不起訴處分確定，又於同年間再犯施用毒品案件，經依本院八十
    八年度毒聲字第一四五八號裁定送觀察、勒戒後，認有繼續施用毒品之傾向，復
    依本院八十八年度毒聲字第一六九六號裁定入戒治處所施以強制戒治一年，於強
    制戒治執行滿三月後，成效經評定為合格，經本院以八十八年度毒聲字第二六八
    八四號裁定停止戒治，所餘戒治期間付保護管束，於九十二年一月二十二日保護
    管束期滿強制戒治執行完畢，有臺灣高等法院被告全國前案紀錄表附卷足憑。本
    案事證明確，被告於強制戒治執行完畢後五年內，再施用甲基安非他命之犯行堪
    以認定。
二、核被告甲○○所為，係犯毒品危害防制條例第十條第二項施用第二級毒品罪。其
    因施用而持有甲基安非他命之低度行為，為施用之高度行為所吸收，不另論罪。
    被告先後多次施用甲基安非他命犯行，時間緊接，犯罪構成要件相同，顯係基於
    概括犯意為之，應依連續犯之規定論以一罪，並加重其刑。起訴書雖僅敘及被告
    九十三年七月十九日二時四十五分許回溯七十二小時內某時施用甲基安非他命一
    次，而未敘及其餘犯行，惟被告其餘之施用犯行與前開已起訴之犯罪事實，具連
    續犯之裁判上一罪關係，為起訴效力所及，本院自應併予審理。另被告曾犯竊盜
    罪，經本院以八十六年度易字第二八六一號判處有期徒刑八月，緩刑四年確定，
    然於八十八年間再犯竊盜罪及施用毒品罪，而分別經本院以八十八年度易字第八
    六一號判處有期徒九月、八十八年度易字第一一七○號判處有期徒刑七月確定，
    前開緩刑亦因而經本院以八十八年度聲字第一○六一號裁定撤銷，甲○○因上開
    三案件自八十八年十二月三十一日起入監服刑，並接續執行之，於九十年二月二
    十三日起縮短刑期假釋，迄九十年十月二十一日縮刑假釋期滿，未經撤銷假釋，
    而以已執行論，復於假釋期間犯竊盜罪及施用毒品罪，而分別經本院以九十年度
    易字第九六○號判處有期徒刑一年二月及九十一年度易字第三三二號判處有期徒
    刑九月確定，自九十一年八月三十日入監受刑，指揮書執畢日期為九十三年七月
    二十九日，然於九十二年十月七日又獲假釋出獄，至九十三年五月三日縮刑假釋
    期滿（臺灣高等法院被告全國前案紀錄表上誤載為九十三年七月三日縮刑假釋期
    滿），未經撤銷假釋，以已執行論，有臺灣高等法院被告全國前案紀錄表、臺灣
    屏東地方法院檢察署檢察官執行保護管束指揮書、臺灣屏東監獄函各一份在卷可
    按，其受有期徒刑之執行完畢後，五年之內再犯有期徒刑以上刑之本罪，為累犯
    ，應依法加重其刑並遞加之。爰審酌被告前經一次強制戒治後，仍未能自我克制
    以戒除毒癮，其施用毒品足以戕害自身健康，並生對於社會安全與公共秩序之潛
    在危害，惟念其犯罪後已能坦承犯行，態度尚屬良好等一切情狀，量處如主文所
    示之刑。
據上論斷，應依刑事訴訟法第二百七十三條之一第一項、第二百九十九條第一項前段
，毒品危害防制條例第十條第二項，刑法第十一條、第五十六條、第四十七條、第四
十一條第一項前段，判決處如主文所示之刑。
中　　　華　　　民　　　國　　　九十三　　　年　　十二　　月　二十四　　日
                                      臺灣屏東地方法院刑事第五庭
                                          法　官
右正本證明與原本無異。
如不服本判決應於收受本判決送達後十日內向本院提出上訴書狀，其未敘述上訴理由
者，並得於提起上訴後十日內向本院補提理由書狀（均須按他造當事人之人數附繕本
 ）「切勿逕送上級法院」
                                          書記官　 陳月珍
中　　　華　　　民　　　國　　　九十三　　　年　　十二　　月　二十四　　日
附錄所犯法條：
毒品危害防制條例第十條第二項
施用第二級毒品者，處三年以下有期徒刑。
